DARIOS. VEGA

BACHILLER EN ECONOMÍA Y **GESTIÓN**



Cel: 291 4400794



darovega1982@gmail.com



Santa Cruz 571, Bahía Blanca

SOBRE MI

Soy una persona con amplia experiencia en logística, en el uso de maquinaria (auto elevadorretroexcavadora), y ademas, me considero siempre predispuesto a adquirir y aplicar nuevos conocimientos. La responsabilidad, la puntualidad, y el dinamismo, me representan en lo laboral.

EDUCACIÓN

EES N°5 Ezequiel Martinez Estrada.

Título Secundario de Bachiller, Modalidad Economía y Gestión de las Organizaciones.

• CURSOS / HABILIDADES

- Licencia de conducir categoría A1.3, B1, E2 (maguinaria especial no agrícola).
- Curso de seguridad industrial (básico).
- Curso de seguridad industrial (TGS).
- Curso certificado en operación segura de excavadora hidráulica con pulpo.
- Curso de carpintería en cerramientos de aluminio (puertas, ventanas, mosquiteros, mamparas, etc).

EXPERIENCIA LABORAL

Operario de grua

Empresa Acmet SA, Dic 2021-Dic 2022 (B. Blanca).

• Operador de retroexcavadora hidráulica con pulpo, clasificador, mantenimiento de maquina, tareas afines al sector.

Operario de deposito

Fabrisur (Tierra del Fuego), Abril 2013- Mayo 2021.

- Preparación y control de cargas y descargas (auto elevador), abastecedor de materiales.
- Control de stock.

Auxiliar de deposito

Distribuidora Arcor/Bagley (Tierra del Fuego) Nov2008-Abril2013.

- Preparación y control de pedidos.
- Control de stock.

Auxiliar de deposito

Cent distr coop obrera (B. Blanca) Oct2005-Jun2007.

- Carga y descarga (auto elevador).
- Preparación y control de pedidos.